臺灣高等法院刑事裁定                100年度毒抗字第251號
抗  告  人
即  被  告  陳家禛
上列抗告人即被告因違反毒品危害防制條例案件(臺灣臺北地方
法院檢察署100年度毒偵字第1419號)，不服臺灣臺北地方法院
100年度毒聲字第428號，中華民國100年7月26日原審裁定（聲請
案號：臺灣臺北地方法院檢察署100年度聲觀字第365號），提起
抗告，本院裁定如下：
    主  文
抗告駁回。
    理  由
一、原裁定意旨略以：抗告人即被告陳家禎（下稱被告）基於施
    用第二級毒品MDMA之犯意，於民國(下同)100年4月3日凌晨2
    、3點在北市中正區○○○路○段84巷21號4樓之1非法施用第
    二級毒品MDMA一次之事實，業經被告於原審中自白不諱(詳
    原審卷第7頁背面筆錄)，而被告於100年4月3日為警查獲當
    天自願配合警方採集之尿液，經送鑑定結果，確呈MDMA陽性
    反應，有臺灣尖端先進生技醫藥股份有限公司出具之濫用藥
    物檢驗報告、臺北市政府警察局偵辦毒品案件尿液檢體委驗
    單、鑑定人結文等各影本一紙在卷可稽(詳偵查卷第5、6頁)
    ，因認被告之自白與事實相符，被告有非法施用第2級毒品
    之事實，堪以認定。又被告前因施用毒品案件經原審法院以
    91年毒聲字第1466號裁定送觀察、勒戒後，因無施用毒品之
    傾向，於91年9月12日釋放後，並經臺灣臺北地方法院檢察
    署檢察官於91年9月13日以91年度毒偵字第1250號案不起訴
    處分在案，有本院被告前案紀錄表乙份在卷可考，因認被告
    於受觀察、勒戒執行完畢釋放後逾5年始再犯下本案，爰依
    毒危害防制條例第20條第3、1項及觀察勒戒處分執行條例第
    3條第1項規定，裁定將被告送勒戒處所觀察、勒戒。
二、抗告意旨略以：被告為警查獲後非常懊悔，已主動至行政院
    衛生署指定之醫療機構請求治療，至今已無毒癮，實無再令
    入勒戒處所觀察、勒戒之必要；且被告目前正常上班，如進
    入勒戒處所觀察、勒戒，其間即無法上班，公司不可能給如
    此長假，公司若知道被告施用毒品，必予解職，被告即使勒
    戒完畢回來後也無法回到原公司上班，被告生活將陷入困窘
    ，為此請求鈞院撤銷原裁定，免除被告進入勒戒處所等語，
    並提出聯合醫院松德院區100年7月11日藥物檢查檢驗報告及
    醫療費用收據各乙紙為證。
三、按MDMA為毒品危害防制條例第2條第2項第2款所規定之第二
    級毒品，又按犯該條例第10條之施用第二級毒品罪者，檢察
    官應聲請法院裁定，令被告入勒戒處所觀察、勒戒，其期間
    不得逾2月，同條例第20條第1項定有明文。又毒品危害防制
    條例第20條第1項關於觀察、勒戒之規定，係強制規定，除
    合於同條例第21條第1項所定「於犯罪未發覺前，自動向行
    政院衛生署指定之醫療機構請求治療，醫療機構免將請求治
    療者送法院或檢察機關」之情形外，對於犯毒品危害防制條
    例第10條之罪者，檢察官均應向法院提出聲請裁定令其入勒
    戒處所觀察、勒戒，法院亦無不予裁定之理。
四、經查，本件被告業於原審自白非法施用第2級毒品MDMA一次
    ，並有臺灣尖端先進生技醫藥股份有限公司出具之濫用藥物
    檢驗報告、臺北市政府警察局偵辦毒品案件尿液檢體委驗單
    、鑑定人結文各影本1紙等證據在卷可稽，被告施用MDMA之
    事實至堪認定，原審依檢察官之聲請，裁定令被告入勒戒處
    所觀察、勒戒，其期間不得逾2月，核其認事用法，並無違
    誤。被告提起本件抗告，理由雖如前述，惟其既有施用毒品
    之行為，且未合於上開毒品危害防制條例第21條第1項規定
    之情形，即應送觀察、勒戒，並無例外，不得以被告自行就
    醫已無毒癮之事證免除其入勒戒處所觀察、勒戒之餘地。是
    被告請求撤銷原裁定，免除其進入勒戒處所觀察、勒戒云云
    ，尚屬無據；本件被告之抗告為無理由，應予駁回。
據上論斷，應依刑事訴訟法第412條，裁定如主文。
中    華    民    國   100    年    8     月    18    日
                  刑事第二十五庭審判長法  官  黃瑞華
                                      法  官  陳恆寬
                                      法  官  陳德民
以上正本證明與原本無異。
不得再抗告。
                                      書記官  丁淑蘭
中    華    民    國   100    年    8     月    18    日